臺灣臺南地方法院刑事判決　　　　　　　100年度易字第975號
公　訴　人　臺灣臺南地方法院檢察署檢察官
被　　　告　汪家康即汪哲昇）.
上列被告因詐欺案件，經檢察官提起公訴（100年度偵字第4199
、4592號、100年度偵緝字第329、330號），被告於準備程序進
行中就被訴事實為有罪之陳述，經本院合議庭裁定由受命法官獨
任進行簡式審判程序後，判決如下：
    主  文
汪家康犯詐欺取財罪，共伍罪，各處有期徒刑貳月、貳月、伍月
、伍月、月，如易科罰金，均以新臺幣壹仟元折算壹日，應執
行有期徒刑壹年貳月，如易科罰金，以新臺幣壹仟元折算壹日。
    事實及理由
一、犯罪事實：汪家康意圖為自己不法之所有，於民國九十九年
    九月二十日四時四十八分許，在臺南市○○區○○路四段三
    ０六巷一一０號，利用網際網路以賣家帳號「hope00000000
     」登入雅虎拍賣網站，刊登出售「華碩三年保套裝電腦附
    正版軟體」之不實拍賣訊息，適王智勇於同年十月五日，
    瀏覽上開網頁後陷於錯誤，於同日九時五十分許，依汪家康
    所發之得標信指示，匯款新臺幣（下同）三百十元至汪家康
    不知情之胞弟史家欣所有之中華郵政股份有限公司（下稱中
    華郵政公司）台南郵局『帳號00000000000000』號帳戶後，
    汪家康再要求史家欣將款項領出交其使用；嗣王智勇因遲未
    收到商品，始發覺受騙，報請警方處理而經循線查獲上情。
    另汪家康復意圖為自己不法之所有，於同年九月間，利用網
    際網路上網連結OＣ拍賣者天堂網站（即超頻者天堂網站）
    ，以賣家帳號「阿優威」，刊登販售電腦３Ｃ等電子產品之
    虛偽訊息，並以其所持用之「0000000000號行動電話」作為
    聯絡工具；適楊承縣於同年九月二十三日二十三時三十一
    分許，在其嘉義縣民雄鄉豐收村好收二三六號住居所，上網
    瀏覽汪家康在上開網頁所刊登販售『二手主機板』之不實拍
    賣訊息而陷於錯誤，於翌（二十四）日十時五分許，匯款一
    千八百元至汪家康所有之京城商業銀行安和分行（以下簡稱
    京城銀行）『帳號000000000000』號帳戶內；曹景皓於同
    年九月二十四日上午某時許，在臺中市大肚區（改制前為臺
    中縣大肚鄉○○○路○段七五四號住處，上網瀏覽汪家康在
    上開網頁所刊登販售『華碩牌筆記型電腦』之虛假拍賣訊息
    後陷於錯誤，撥打汪家康上開行動電話門號與汪家康聯繫，
    而於同（二十四）日十三時三十九分許，依汪家康指示匯款
    二萬元至汪家康上開京城銀行帳戶內；李信毅於同年九月
    二十六日十九時許，在彰化市○○路五十二之一號住居所，
    上網瀏覽汪家康在露天拍賣網頁所刊登販售『華碩牌5820TG
    型筆記型電腦』之不實拍賣訊息後陷於錯誤，撥打汪家康在
    該網站所留之聯絡電話「0000000000號行動電話」、「00-0
    000000號市內電話」，雙方於電話中議定價格為二萬二千元
    後，李信毅即下標購買，再於同（二十六）日十九時三十分
    許，依汪家康指示以其母親陳美津帳戶匯款二萬二千元至汪
    家康上開京城銀行帳戶內。嗣上開款項於匯出後均旋遭汪家
    康提領一空，而楊承縣、曹景皓、李信毅等人因遲未收到商
    品，始發覺受騙，於報請警處理後，經警方循線查獲上情。
    再者，汪家康又意圖不法所有，於一００年三月十日某時許
    ，利用網際網路以暱稱「BB趴拉巴巴」登入「仙境傳說」網
    路遊戲後，透過線上網路密談，向化名「*～Mr.T～*」之
    董廷峻佯稱要以五千元出售寶物「刺客王卡片」等語，並將
    其「0000000000號行動電話」及其所有中華郵政公司安南郵
    局『帳號00000000000000號帳戶』告知董廷峻供聯繫與匯款
    ，待雙方於電話中談定交易後，汪家康即於同日十九時三十
    三分許，在『16888寶物交易網』刊登寶物卡拍賣供董廷峻
    下標；董廷峻依指示將五千元匯入汪家康上開郵局帳戶後，
    嗣因遲未收到前揭寶物卡，且亦無法聯繫汪家康，始知受騙
    而報警，經警方人員循線查悉上情。案經法務部調查局彰化
    縣調查站移送及王智勇、楊承縣、曹景皓、李信毅、董廷峻
    訴由臺南市政府警察局第三分局移送臺灣臺南地方法院檢察
    署檢察官偵查起訴。
二、本件係經被告汪家康有罪之陳述，而經本院合議庭裁定由受
    命法官獨任以簡式審判程序加以審理，依據刑事訴訟法第二
    百七十三條之二規定排除嚴格證據調查；並依同法第三百十
    條之二之準用第四百五十四條之規定製作略式判決書，先予
    敘明。
三、證據名稱：
   （一）被告於本院審理時之自白；告訴人王智勇於警詢、偵
         查之指訴、告訴人楊承縣於警詢之指訴、告訴人曹景
         皓於調查站及警詢之指訴、告訴人李信毅於警詢之指
         訴、對於告訴人董廷峻於警詢、偵查之指訴、證人史
         家欣於警詢之證述。
   （二）雅虎拍賣網頁列印資料、史家欣在中華郵政公司台南
         郵局帳戶之開戶資料與客戶歷史交易清單、被告汪家
         康在京城銀行安和分行開戶資料與客戶存提紀錄單、
         告訴人楊承縣提供之臺灣銀行網路銀行匯款交易明細
         表、告訴人曹景皓台中銀行帳戶之活期性存款存摺封
         面及交易明細內頁、告訴人李信毅提供之銀行轉帳明
         細、告訴人楊承縣與被告所使用之阿優威賣家帳戶間
         之往來電子郵件內容、0000000000號行動電話申登人
         資料與雙向通聯紀錄、00-0000000市內電話之通聯紀
         錄、超頻者天堂科技股份有限公司之賣家「阿優威」
         註冊資料與登入IP資料、「阿優威」登入IP查詢資料
         、露天拍賣帳號「d569987」申請資料、被告中華郵政
         公司台南安南郵局開戶資料與交易明細表、告訴人董
         廷峻提供之華南商業銀行自動櫃員機交易明細表、168
         88寶物交易網賣家聯絡方式與交易資料。
四、核被告所為，係犯刑法第三百三十九條第一項之詐欺取財罪
    。被告所犯上揭五次詐欺犯行，犯意各別，應分論併罰。爰
    審酌被告犯罪動機、素行、所生損害及犯後態度等一切情狀
    ，量處如主文所示之刑（以被害人王智勇、楊承縣、曹景皓
    、李信毅、董廷峻受害事實，依序宣告），並均諭知易科罰
    金之折算標準及定應執行之刑。
五、依刑事訴訟法第二百九十九條第一項前段、第二百七十三條
    之一第一項、第二百八十四條之一、第三百十條之二，刑法
    第三百三十九條第一項、第四十一條第一項前段、第八項、
    第五十一條第五款，刑法施行法第一條之一，判決如主文。
本案經檢察官楊書琴到庭執行職務
中    華    民    國  100    年    10    月    14   日
                  刑事第九庭    法  官  鍾邦久
以上正本證明與原本無異
如不服本判決應於收受本判後10日內向本院提出上訴書狀，並應
敘述具體理由。其未敘述上訴理由者，應於上訴期間屆滿後20日
內向本院補提理由書狀（均須按他造當事人之人數附繕本）「切
勿逕送上級法院」。
                                書記官  鄭梅君
中    華    民    國  100    年    10    月    14   日
附錄犯罪法條：
中華民國刑法第339條
（普通詐欺罪）
意圖為自己或第三人不法之所有，以詐術使人將本人或第三人之
物交付者，處 5 年以下有期徒刑、拘役或科或併科 1 千元以下
罰金。
以前項方法得財產上不法之利益或使第三人得之者，亦同。
前二項之未遂犯罰之。